【裁判字號】    99,上易,2035
【裁判日期】    990924
【裁判案由】    竊盜
【裁判全文】
臺灣高等法院刑事判決                99年度上易字第2035號
上  訴  人
即  被  告  乙○○
上列上訴人因竊盜案件，不服臺灣新竹地方法院99年度審易字第
434號，中華民國99年6月30日第一審判決（起訴案號：臺灣新竹
地方法院檢察署99年度偵字第3060號），提起上訴，本院判決如
下：
    主  文
上訴駁回。
    理  由
一、按不服地方法院之第一審判決而上訴者，應向管轄第二審之
    高等法院為之。上訴書狀應敘述具體理由。刑事訴訟法第36
    1條第1項、第2項、第367條分別定有明文。所謂不服第一審
    判決之具體理由，係指依據卷內訴訟資料，具體指摘第一審
    判決關於認定事實、適用法律及量刑等項，有違法或不當之
    情形而言，此為提起第二審上訴之法定要件。倘上訴人之上
    訴書狀或補提之上訴理由書，雖有敘述上訴理由，惟並未具
    體敘述第一審判決有上述違法、不當情形，即與未敘述具體
    理由無異，所為上訴，即不符合上訴之法定要件。
二、本件上訴人即被告乙○○不服原審判決，提起上訴，上訴狀
    理由略以：被告所犯三罪，犯案時間接近，係屬接續犯，實
    無分別論罪之理；且所定應執行刑亦有欠公允云云。
三、經查：被告分別於民國99年3月10日、同月18日、4月 1日，
    各竊取被害人丙○○、甲○○、丁○○所有之財物，業據被
    告於原審坦承屬實，並經同案被告張奕昆於警詢、偵查及原
    審供述明確，核與證人即被害人丙○○、甲○○、丁○○分
    別於警詢、偵查中證述情節相符，復有機車鑰匙 1支扣案可
    資佐證，足認被告自白與事實相符。原審認被告罪證明確，
    適用刑法第320條第1項之規定，並認其係受刑之執行完畢後
    ，5年內故意再犯本件3 次竊盜犯行，均應依刑法第47條第1
    項累犯規定加重其刑，復審酌被告曾有竊盜、公共危險、詐
    欺等前科，且年輕力壯，竟不思守法自制，循正當途徑獲取
    所需，猶為貪圖一己之私，分別或共同竊取他人機車供代步
    所用，顯見其法治觀念薄弱，惟念其犯後坦承犯行不諱，態
    度尚可，犯罪手法亦屬平和，所竊取之部分財物已分別發還
    被害人領回，兼衡其犯罪之動機、目的、手段、智識程度等
    一切情狀，各量有期徒刑5月、5月、4 月，併諭知應執行刑
    有期徒刑1年及易科罰金之折算標準，並就扣案機車鑰匙1支
    依法宣告沒收。從形式上審查，原審認事用法，並未違反法
    令，或悖離經驗法則、論理法則，量刑亦屬允當。按所謂接
    續犯，係指行為人基於單一犯罪目的，於同一時地或密切接
    近之時地反覆實行同一構成要件之犯罪行為，而侵害同一法
    益；其各行為之獨立性極為薄弱，依一般社會健全觀念，在
    時間差距上難以強行分開，在刑法評價上以視為數個舉動之
    接續實行，合為包括之一行為予以評價較為合理，始足當之
    。若行為人所實行之多次犯罪行為，係基於各別或概括之犯
    意而為，各次犯罪行為之時間或地點明顯可分，且對同一法
    益為多次侵害而均可獨立成罪者，即與接續犯之要件不侔。
    本件被告係於不同之時間、地點竊取被害人丙○○、甲○○
    、丁○○所有之財物，不惟各次犯行均可獨立成罪，且被害
    法益並非同一，自無從論以接續犯。原審認被告各次犯行，
    犯意各別，應予分論併罰，核無不合。被告上訴意旨認應論
    以接續犯，顯不足採。次按，量刑輕重，係屬事實審法院得
    依職權自由裁量之事項，苟其量刑已以行為人之責任為基礎
    ，並斟酌刑法第57條各款所列情狀，而未逾越法定刑度或有
    濫用權限情事，即不得任意指為違法（最高法院75年台上字
    第7033號判例、98年度台上字第5002號判決意旨參照）。原
    審已就量刑刑度詳為審酌並敘明理由如上，原判決之量刑既
    未逾越法定刑度，亦未濫用自由裁量之權限，難認有何不當
    。且數罪併罰，宣告多數有期徒刑者，於各刑中之最長期以
    上，各刑合併之刑期以下，定其刑期，刑法第51條第5 款前
    段定有明文。原審據此規定，於法定範圍內定其應執行刑為
    有期徒刑1 年，尚稱允當。從而，被告提起上訴，上訴理由
    既未指摘原判決關於認定事實、適用法律及量刑，有何違法
    或不當之處，僅執其對法律之誤解，請求依接續犯論處，或
    謂定應執行刑不當云云，實與未敘述具體理由無異，依前揭
    說明，本件上訴不合上訴之法定要件，應予駁回，並不經言
    詞辯論為之。
據上論斷，應依刑事訴訟法第367條前段、第372條，判決如主文
。
中    華    民    國    99    年    9     月    24    日
                  刑事第十三庭  審判長法  官  曾德水
                                      法  官  王復生
                                      法  官  宋松璟
以上正本證明與原本無異。
不得上訴。
                                      書記官  蘇秋
中    華    民    國    99    年    9     月    24    日
附錄本案論罪科刑法條：
中華民國刑法第320條
意圖為自己或第三人不法之所有，而竊取他人之動產者，為竊盜
罪，處5年以下有期徒刑、拘役或5百元以下罰金。
意圖為自己或第三人不法之利益，而竊佔他人之不動產者，依前
項之規定處斷。

司法院資訊處製作；財團法人民間司法改革基金會備份。
